

Luis Daniel Criado

DESARROLADOR

Me dedico desde hace 2 años de manera independiente a la reparacion de Pc de Escritorio y Mantenimientro de software. Actualmente me encuentro en busqueda de mi primera oportunidad en el rubro IT como programador. Soy una persona muy apasionada de lo que veraderamente me gusta y me lleva a nuevos desafios y superarme.

FORMACIÓN ACADÉMICA

- Bachiller: Nueva Vision, Tres de febrero, pcia Bs As
- · Cocina: SUTHER, Venezuela 340, Monserrat, CABA
- · Desarrolo Front End: Educacion It ,Lavalle 648 Piso 8,

SKILSS









Javascript

Html5









NodeJs Boostrap Wordpress Photoshop

React Tailwind

IDIOMAS

• Idioma Inglés Nivel Oral: Basico| Escrito: Basico. (Actualmente estudiando)

CONTACTO

werty.dev@hotmail.com

Cel: 11-7116-8714



https://github.com/LuisCriado



Ernesto Sabato 3411, Depto 5 PB, Santos Lugares

EXPERIENCIA LABORAL

WertyRepara

Reparacion de Pc, Marzo 2020 - presente

- Mantenimiento de hardware y software de la empresa FullBatery.
- Limpiesa y Formateo de pc de clientes particulares, cambio de componente.

All American

Encargado de deposito., Abril 2018 - Febrero 2020

- Encargado del ingreso y egreso de Toda la mercaderia tanto de vendeores como clientes
- Soporte tecnico de las pc de toda la compania
- Administraba cuenta de mercado libre de la compania

Sialar

Vendedor, abril 2017 - febrero 2018

- Venta de alarmas para Propiedades y Negocios
- Venta en Frio